【裁判字號】    90,訴,370
【裁判日期】    901025
【裁判案由】    違反槍砲彈藥刀械管制條例等
【裁判全文】
臺灣嘉義地方法院刑事判決                            九十年度訴字第三七號
    公  訴  人  臺灣嘉義地方法院檢察署檢察官
    被      告  乙○○
    指定辯護人  甲○
右列被告因違反槍砲彈藥刀械管制條例案件，經檢察官提起公訴（九十年度偵字第三
四七四號），甲○判決如左：
    主  文
乙○○未經許可，寄藏手槍，處有期徒刑捌年，併科罰金新台幣拾伍萬元，罰金如易
服勞役以新臺幣玖佰元即銀元參佰元折算壹日；於刑之執行完畢或赦免後令入勞動場
所強制工作參年。扣案之比利時製ＢＲＯＷＮＩＮＧ廠口徑九ｍｍ制式半自動手槍（
槍枝管制編號：0000000000）壹支（含彈匣壹個）、美國ＢＥＲＥＴＴＡ
廠製九二ＦＳ型口徑九ｍｍ之制式半自動手槍（槍枝管制編號：000000000
0）壹支（含彈匣壹個）、具有殺傷力之口徑九ｍｍ制式子彈肆顆、彈殼貳個、不具
殺傷力之九ｍｍ制式半自動手槍子彈壹顆均沒收。
    事  實
一、乙○○前於民國七十年間，因殺人未遂案件，經台灣台北地方法院判處有期徒刑
    五年，分別經臺灣高等法院及最高法院駁回上訴而確定，於七十一年六月三十日
    開始執行，七十四年二月十六日縮短刑期假釋出監，七十六年六月二十九日縮短
    刑期執行完畢（所餘刑期未經撤銷假釋，未執行之刑以已執行論）；又於七十六
    年間因妨害自由案件，經臺灣高等法院判處有期徒刑四月，嗣經減刑為有期徒刑
    二月十五日，於七十七年八月二十九日羈押折抵刑期執行完畢；又於八十八年間
    ，因違反槍砲彈藥刀械管制條例、恐嚇案件經台灣台北地方法院以八十八年度訴
    字第一五零五號判決分別判處有期徒刑四年、八月，並定應執行有期徒刑四年六
    月，被告不服上訴後為台灣高等法院以八十八年度上訴第四七九九號判決駁回，
    於八十九年二月二十四日確定（現在執行中）；猶不知悔改，仍於民國於八十九
    年二、三月間某日，在其友盧豐榮（已歿）所經營位於臺北縣永和市○○路之某
    餐廳內，未經許可，收受盧豐榮寄放之具有殺傷力之比利時製ＢＲＯＷＮＩＮＧ
    廠口徑九ｍｍ制式半自動手槍（槍枝管制編號：0000000000，下簡稱
    比利時製手槍，含彈匣一個）、美國ＢＥＲＥＴＴＡ廠製九二ＦＳ型口徑九ｍｍ
    之制式半自動手槍（槍枝管制編號：0000000000，下簡稱美國製手槍
    ，含彈匣一個）各一支，及具有殺傷力之口徑九ｍｍ制式子彈六顆、不具殺傷力
    之九ｍｍ制式半自動手槍子彈一顆、及另外有無殺傷力不明之子彈五顆（未扣案
    ，無法鑑識是否具有殺傷力，有無殺傷力不明）並代為保管藏放；其後乙○○於
    九十年一、二月間某日，在臺南縣東山鄉之某處山上曾試射上開五顆未據扣案、
    殺傷力不明之子彈；乙○○又因前於八十三間與丙○○曾有債務糾紛，嗣得知丙
    ○○現於嘉義地區經營監視器材生意，乙○○為圖向丙○○討回其所認之債務，
    遂於九十年三月六日下午三時許，透過其友人顏忠義（另經公訴人為不起訴處分
    確定）打電話給丙○○，佯稱要裝監視器並約定於當日下午在嘉義縣中埔鄉○○
    村○○路八一二之一號前工地見面而計誘丙○○出門；隨後於同日十六時五十五
    分許，顏忠義駕駛車號五Ｍ─三二五五號自小客車搭載其友鐘天鴻（另經公訴人
    為不起訴處分確定），丙○○則獨自駕駛車號Ｃ三─四五九九號自小客車，分別
    各自到達所約定之嘉義縣中埔鄉○○村○○路八一二之一號前工地，乙○○則與
    友人鍾守一（另經公訴人為不起訴處分確定）另一名綽號「阿和」之不詳姓名、
    年約三十多歲之男子（下簡稱「阿和」）駕駛一輛不詳車號之自小客車亦到達地
    點後，乙○○即下車，並向在場之鍾天賜、鍾守一、顏忠義等人告稱：此係其與
    丙○○間的恩怨，隨即單獨走向丙○○，並自腰際取出所攜帶之比利時製手槍要
    脅丙○○須依其所指示登上其所搭乘之該輛不詳車號自小客車以處理債務問題，
    否則將開槍，欲以此方式脅迫丙○○行無義務之事，惟丙○○並未屈從上車而欲
    逃跑，乙○○為脅迫丙○○上車，遂開槍射擊丙○○身旁之地上一槍，丙○○仍
    繼續逃跑，乙○○乃往丙○○身旁地上位置欲再射擊第二發子彈，然因卡彈並未
    擊發，後乙○○續往丙○○身旁之地上射擊第三發子彈，但仍被丙○○逃脫，乙
    ○○見未能得逞旋即搭乘鍾守一、阿和等人所駕之車逃離現場；嗣警方於同日隨
    後據報趕抵現場在地上拾獲彈殼二顆及未擊發之不具殺傷力子彈一顆。其後警方
    又據報於九十年四月十二日上午十一時許，在臺北市○○路○段二○巷與新生南
    路一三九巷口，於一舊衣回收箱下起獲乙○○所藏放之上開比利時製手槍一支（
    內含彈匣一個及子彈二個）。迄九十年五月十四日十四時許，乙○○於其桃園縣
    龜山鄉○○○路六巷十七號住處為警逮獲，警方並於翌（九十年五月十五日）日
    上午十時十分許，依據乙○○於警訊之供述而前往乙○○上揭住處浴室天花板，
    起出其先前所受寄藏放之美國製制手槍一支（內含彈匣一個、子彈二顆）。
二、案經台灣嘉義地方法院檢察署檢察官指揮嘉義縣警察局中埔分局偵查後起訴。
    理  由
一、訊據被告乙○○對於右揭事實坦承不諱（參甲○九十年十月十八日調查筆錄），
    核與告訴人丙○○之指訴、同案被告顏忠義、鐘天鴻、鍾守一供述之情節相符（
    參偵查卷第二十八頁正面起至第三十八頁正面）；而扣案之上開比利時製手槍一
    支（含彈匣一個）、美國製手槍一支（含彈匣一個）、制式九ｍｍ子彈五顆，經
    送請內政部警政署刑事警察局鑑定，均認具有殺傷力，且所扣案之彈殼二個亦認
    確係已擊發之九ｍｍ制式子彈彈殼，又其中未擊發之子彈一顆則係不發彈，不具
    殺傷力等情，有臺北市政府警察局大安分局九十年五月九日北市警安分刑字第九
    ○六一九三八九○○號函、內政部警政署刑事警察局九十年三月十九日刑鑑字第
    三七五二九號鑑驗通知書（鑑定彈殼二個、未擊發且不具殺傷力之子彈一顆）、
    九十年四月二十三日刑鑑字第五○六三○號鑑驗通知書一份（鑑定比利時製手槍
    一支、子彈二顆）、九十年五月二十二日刑鑑字第六七九二六號鑑驗通知書各一
    份（美國製手槍一支、子彈二顆）在卷可稽；此外復有上開扣案之槍、彈相片七
    幀在卷足憑，事證已臻明確，被告犯行堪以認定。
二、核被告所為，係犯槍砲彈藥刀械管制條例第七條第四項之未經許可寄藏手槍、同
    條例第十二條第四項之未經許可寄藏子彈、刑法第三百零四條第二項、第一項之
    強制未遂罪。被告因寄藏而持有手槍、子彈，係寄藏行為當然之結果，不另論罪
    。又被告同一寄藏行為觸犯未經許可寄藏手槍、子彈二罪名，屬想像競合犯，應
    從一重之未經許可寄藏手槍罪處斷。其所犯上開未經許可寄藏手槍及強制未遂二
    罪間，有方法結果之牽連關係，從一重之未經許可寄藏手槍罪處斷。又被告於偵
    查中自白犯罪，供出全部手槍子彈來源及去向，並帶警起獲扣案槍彈，所犯寄藏
    手槍罪部分，應依槍砲彈藥刀械管制條例第十八條第四項前段規定，減輕其刑。
    爰審酌被告犯罪之動機、目的、手段，及其品性、生活狀況、智識程度、犯罪所
    生之損害，及犯罪後態度等一切情狀，量處如主文所示之刑，並諭知罰金易服勞
    役之折算標準。而扣案之比利時製手槍一枝（含彈匣一個）、美國製手槍一支（
    含彈匣一個）及驗後具有殺傷力之子彈四顆，均為違禁物，依法併予宣告沒收，
    而另扣案之彈殼二顆、及未擊發之不具殺傷力子彈一顆，雖非違禁物，然亦係本
    件被告持以供犯罪之物，亦應併宣告沒收。又查被告前於八十八年間，即曾因違
    反槍砲彈藥刀械管制條例、恐嚇案件經台灣台北地方法院以八十八年度訴字第一
    五零五號判決分別判處有期徒刑四年、八月，並定應執行有期徒刑四年六月，被
    告不服上訴後為台灣高等法院以八十八年度上訴第四七九九號判決駁回，於八十
    九年二月二十四日確定（現在執行中）等情，有被告全國前案查註紀錄表可稽，
    被告竟屢屢犯罪而不悔悟，復持槍犯下上開罪行，顯見被告其藐視法律、毫無悔
    意，顯有潛在危險性，非施以強制工作非足以矯治其惡性，爰併宣告其於刑之執
    行完畢或赦免後令入強制工作處所施以強制工作三年。
據上論斷，應依刑事訴訟法第二百九十九條第一項，槍砲彈藥刀械管制條例第七條第
四項、第十二條第四項、第十八條第四項前段、第十九條第一項，刑法第十一條前段
、第三百零四條第一項、第二項、第五十五條、第三十八條第一項第一款、第二款、
第四十二條第二項前段，罰金罰鍰提高標準條例第一條前段、第二條，現行法規所定
貨幣單位折算新臺幣條例第二條，判決如主文。
本案經檢察官陳清茂到庭執行職務。
中      華      民      國    九十      年      十    月      二十五    日
                                  臺灣嘉義地方法院刑事第一庭
                                        法  官  黃  國  益
右正本證明與原本無異。
如不服本判決，應於判決送達後十日內，向甲○提出上訴狀（應附繕本）。
中      華      民      國    九十      年      十    月      二十五    日
                                        書記官  林  秀  惠
附錄本案論罪科刑之法條：
槍砲彈藥刀械管制條例第七條第四項
未經許可，轉讓、出租或出借前項所列槍砲、彈藥者，處無期徒刑或五年以上有期徒
刑，併科新台幣一千萬元以下罰金。
槍砲彈藥刀械管制條例第十二條第四項
未經許可，持有、寄藏或意圖販賣而陳列子彈者，處五年以下有期徒刑，併科新台幣
三百萬元以下罰金。
刑法第三百零四條第一項
以強暴、脅迫使人行無義務之事或妨害人行使權利者，處三年以下有期徒刑、拘役或
三百元以下罰金。


司法院資訊處製作；財團法人民間司法改革基金會備份。
